【裁判字號】    97,易,287
【裁判日期】    970530
【裁判案由】    竊盜
【裁判全文】
臺灣桃園地方法院刑事判決               97年度易字第287號
公  訴  人  臺灣桃園地方法院檢察署檢察官
被      告  乙○○
上列被告因竊盜案件，經檢察官提起公訴（台灣桃園地方法院檢
察署97年度偵字第4481號），本院依簡式審判程序，判決如下︰
    主  文
乙○○共同攜帶兇器竊盜，累犯，處有期徒刑拾月。扣案之鐵剪
壹把，沒收之。
    事  實
一、乙○○前因違反毒品危害防制條例案件，經臺灣板橋地方法
    院於民國91年12月2 日以91年度板簡字第948 號判決處有期
    徒刑5 月，於93年3 月10日執行完畢。繼因違反槍砲彈藥刀
    械管制條例，經板橋地院於94年4 月27日以94年度簡字第16
    31號判決處有期徒刑5 月，併科罰金新臺幣（下同）3 萬元
    ，旋又因違反毒品危害防制條例等案件，經臺灣臺北地方法
    院於94年5 月23日以94年度訴字第18號判決處有期徒刑6 月
    及10月確定，復經臺北地院就上開未執行完畢之刑以94年度
    聲字第986 號判決合併定應執行有期徒刑1 年6 月，併科罰
    金3 萬元確定，嗣於96年2 月13日縮短刑期執行完畢。詎乙
    ○○猶不知悔改，於97年2 月11日上午6 時30分許，與真實
    姓名年籍不詳綽號「阿城」之成年男子共同基於為自己不法
    所有之竊盜犯意聯絡，共同前往桃園縣龜山鄉○○○路668
    號之新傑實業有限公司（下稱新傑公司）之混凝土預拌廠工
    地前，趁四下無人，即推由「阿城」在工地外把風，乙○○
    則持「阿城」所有客觀上可為兇器使用之鐵剪1 把，自工地
    大門進入下手剪斷新傑公司所有置於該工地內之銅製電線3
    條，適新傑公司員工阮春平於同日上午7 時30分許發現機器
    斷電無法運轉，前往察看，即發現已將該3 條電線剪斷正欲
    離開之乙○○蹲在地上，即將乙○○推到一旁水坑中，並招
    呼同事前來一同壓制逮捕乙○○，此時「阿城」則趁隙逃逸
    ，阮春平隨即通知警方趕抵現場處理，並扣得銅製電線3 條
    （已發還新傑公司）及鐵剪1 支。
二、案經桃園縣政府警察局龜山分局報告台灣桃園地方法院檢察
    署檢察官偵查起訴。
    理  由
一、本案被告乙○○所犯為死刑、無期徒刑或最輕本刑為3 年以
    上有期徒刑以外之罪，其於本院準備程序中就前揭被訴事實
    為有罪之陳述，經本院告知簡式審判程序之旨，並聽取當事
    人之意見後，本院依刑事訴訟法第273 條之1 第1 項規定，
    裁定進行簡式審判程序，合先敘明。
二、前開犯罪事實，業據被告乙○○於本院審理中坦承不諱，核
    與證人甲○○（新傑公司組長）、阮春平（新傑公司員工）
    於警詢中之證詞相符，並有扣案之鐵剪1 把，及贓物領據（
    保管）單、扣押物品目錄表各1 紙所載、及現場照片2 張在
    卷可稽。而該扣案剪刀經本院當庭勘驗結果，該剪刀係屬鐵
    製，全長60公分，刀刃部長5 公分且甚為鋒利，可見倘持以
    對人體揮擊，必能對人體生命身體安全產生危險，是該鐵剪
    客觀上具有危險性亦無疑問。綜上堪認被告自白與事實相符
    ，本件事證明確，被告犯行堪以認定。
三、按刑法第321 條第1 項第3 款之攜帶兇器竊盜罪，所謂兇器
    之種類並無限制，凡客觀上足對人之生命、身體、安全構成
    威脅，具有危險性之兇器均屬之，且只須行竊時攜帶此種具
    有危險性之兇器為已足，並不以攜帶之初有行兇之意圖為必
    要。而被告乙○○行竊時所攜帶之上開鐵剪1 把，客觀上足
    以對人之生命、身體、安全構成威脅而具有危險性，已如前
    述，自屬兇器無疑。是核其所為，係犯刑法第321 條第1 項
    第3 款之攜帶兇器竊盜罪。被告遭逮獲之時，已持上揭鐵剪
    將欲竊取之電線3 條剪斷置於地上，已如前述，雖未及逃離
    現場即為前來查看之阮春平逮獲，然該3 條電線確已因遭被
    告剪斷而處於得由被告任意處置之狀態，迨無疑問，即已落
    入被告實力支配範圍，是可見被告竊取行為已達既遂程度。
    檢察官認被告僅達未遂階段，應有誤會，併此指明。被告與
    真實姓名不詳綽號「阿城」之成年男子2 人間，就上揭犯行
    有犯行聯絡及行為分擔，應依刑法第28條規定論以共同正犯
    。被告有如事實欄所載之犯罪科刑及執行完畢紀錄，此有卷
    附之臺灣高等法院被告前案紀錄表可按，其於有期徒刑執行
    完畢後，五年以內故意再犯本件有期徒刑以上之罪，為累犯
    ，應依刑法第47條第1 項規定加重其刑。爰審酌被告素行不
    佳、犯罪之動機、手段、所生之損害及犯後坦承犯行等一切
    情狀，量處如主文所示之刑。至扣案之鐵剪1 支，雖非被告
    所有，而屬「阿城」所有，然確為被告持以剪斷電線行竊所
    用之工具，是依共犯責任共同原理，依刑法第38條第1 項第
    2 款規定宣告沒收。
四、據上論斷，應依刑事訴訟法第273 條之1 第1 項、第299 條
    第1 項前段，刑法第28條、第321 條第1 項第3 款、第47條
    第1 項、第38條第1 項第2 款，判決如主文。
本案經檢察官邱文中到庭執行職務。
中    華    民    國    97    年    5     月    30    日
                  刑事第十一庭  法  官  紀凱峰
以上正本證明與原本無異。
如不服本判決，應於判決送達後10日內向本院提出上訴狀（應附
繕本），其未敘述上訴理由者，應於上訴期間屆滿後20日內補提
理由書狀於本院，上訴於臺灣高等法院。
                                書記官  高文靜
中    華    民    國    97    年    6     月    5     日
附錄論罪科刑法條
中華民國刑法第321條
（加重竊盜罪）
犯竊盜罪而有左列情形之一者，處六月以上、五年以下有期徒刑
：
一、於夜間侵入住宅或有人居住之建築物、船艦或隱匿其內而犯
    之者。
二、毀越門扇、牆垣或其他安全設備而犯之者。
三、攜帶兇器而犯之者。
四、結夥三人以上而犯之者。
五、乘火災、水災或其他災害之際而犯之者。
六、在車站或埠頭而犯之者。
前項之未遂犯罰之。


司法院資訊處製作；財團法人民間司法改革基金會備份。
